<!DOCTYPE html PUBLIC "-//W3C//DTD XHTML 1.0 Transitional//EN" "http://www.w3.org/TR/xhtml1/DTD/xhtml1-transitional.dtd">
<html xmlns="http://www.w3.org/1999/xhtml">
<head>
	<meta http-equiv="Content-Type" content="text/html; charset=iso-8859-1" />
	<title>Ymmärrä suomea</title>
	<style type="text/css" media="all">@import "css/styles.css";</style>
	<script type="text/javascript" src="swfobject.js"></script>
</head>
<body class="font-medium">
	<div id="main-wrapper">
		<div id="topbar"></div>
		<div id="main-menu">
			<table cellspacing="0" cellpadding="0" border="0" class="add-links"><tr>
				<td class="item"><img class="raquo" src="i/raquo.gif" alt="" height="7" width="4" /><a href="/ymmarra/index.php?moduli=sanakirja">Sanakirja</a></td>
				<td class="item"><img class="raquo" src="i/raquo.gif" alt="" height="7" width="4" /><a href="/ymmarra/index.php?moduli=verbit">Verbiluettelo</a></td>
				<td class="item"><img class="raquo" src="i/raquo.gif" alt="" height="7" width="4" /><a href="/ymmarra/index.php?moduli=kielioppi">Kielioppi</a></td>
			</tr></table>
			<table cellspacing="0" cellpadding="0" border="0"><tr>
				<td class="item"><img class="raquo" src="i/raquo.gif" alt="" height="7" width="4" /><a href="/ymmarra/index.php">Etusivu</a></td>
				<td class="item"><img class="raquo" src="i/raquo.gif" alt="" height="7" width="4" /><a href="/ymmarra/index.php?moduli=tekstit">Lukutekstit</a></td>
			</tr></table>
		</div>
		<div id="content">
			<table cellspacing="0" cellpadding="0" border="0" id="content-wrapper"><tr>
				<td>
					<div id="left-menu">
												<div class="header-verb"><span>Verbit</span></div>
						<div class="menu">
								<div class="init"><a href="/ymmarra/index.php?moduli=verbit&kirjain=a">A</a></div>
								<div class="init"><a href="/ymmarra/index.php?moduli=verbit&kirjain=e">E</a></div>
								<div class="init"><a href="/ymmarra/index.php?moduli=verbit&kirjain=h">H</a></div>
								<div class="init"><a href="/ymmarra/index.php?moduli=verbit&kirjain=i">I</a></div>
								<div class="init"><a href="/ymmarra/index.php?moduli=verbit&kirjain=j">J</a></div>
								<div class="init"><a href="/ymmarra/index.php?moduli=verbit&kirjain=k">K</a></div>
								<div class="init"><a href="/ymmarra/index.php?moduli=verbit&kirjain=l">L</a></div>
								<div class="init"><a href="/ymmarra/index.php?moduli=verbit&kirjain=m">M</a></div>
								<div class="init"><a href="/ymmarra/index.php?moduli=verbit&kirjain=n">N</a></div>
								<div class="init"><a href="/ymmarra/index.php?moduli=verbit&kirjain=o">O</a></div>
								<div class="init"><a href="/ymmarra/index.php?moduli=verbit&kirjain=p">P</a></div>
								<div class="init"><a href="/ymmarra/index.php?moduli=verbit&kirjain=r">R</a></div>
								<div class="init"><a href="/ymmarra/index.php?moduli=verbit&kirjain=s">S</a></div>
								<div class="init"><a href="/ymmarra/index.php?moduli=verbit&kirjain=t">T</a></div>
								<div class="init"><a href="/ymmarra/index.php?moduli=verbit&kirjain=u">U</a></div>
								<div class="init"><a href="/ymmarra/index.php?moduli=verbit&kirjain=v">V</a></div>
								<div class="init"><a href="/ymmarra/index.php?moduli=verbit&kirjain=y">Y</a></div>
								<div class="init"><a href="/ymmarra/index.php?moduli=verbit&kirjain=Ä">Ä</a></div>
						</div>					</div>
				</td>
				<td>
					<div id="main-content">
						<div id="path">
							<a href=".">Etusivu</a> &gt; <a href="/ymmarra/index.php?moduli=verbit&kirjain=V">V</a>						</div>
													<h1>VAIHDELLA</h1>
						<table cellspacing="0" cellpadding="0" border="0">
							<tr>
								<td colspan="2" style="padding-bottom:10px;"><strong>Aktiivin indikatiivi</strong></td>
							</tr>
							<tr>
								<td><pre>PREESENS                   
minä      vaihtelen        
sinä      vaihtelet        
hän       vaihtelee        
me        vaihtelemme      
te        vaihtelette      
he        vaihtelevat      

PASSIIVI
          vaihdellaan      

IMPERFEKTI                 
         vaihtelin         
         vaihtelit         
         vaihteli          
         vaihtelimme       
         vaihtelitte       
         vaihtelivat       

PASSIIVI
         vaihdeltiin       

PERFEKTI
olen     vaihdellut        
olet     vaihdellut        
on       vaihdellut        
olemme   vaihdelleet       
olette   vaihdelleet       
ovat     vaihdelleet       

PASSIIVI
on       vaihdeltu         

PLUSKVAMPERFEKTI
olin     vaihdellut        
olit     vaihdellut        
oli      vaihdellut        
olimme   vaihdelleet       
olitte   vaihdelleet       
olivat   vaihdelleet       

PASSIIVI
oli      vaihdeltu         
</pre></td>
								<td>&nbsp;&nbsp;&nbsp;</td>
								<td><pre>      KIELTOMUOTO
      en        vaihtele
      et        vaihtele
      ei        vaihtele
      emme      vaihtele
      ette      vaihtele
      eivät     vaihtele


      ei        vaihdella

   
      en        vaihdellut
      et        vaihdellut
      ei        vaihdellut
      emme      vaihdelleet
      ette      vaihdelleet
      eivät     vaihdelleet


      ei         vaihdeltu


     en      ole vaihdellut
     et      ole vaihdellut
     ei      ole vaihdellut
     emme    ole vaihdelleet
     ette    ole vaihdelleet
     eivät   ole vaihdelleet


     ei      ole vaihdeltu


     en    ollut  vaihdellut
     et    ollut  vaihdellut
     ei    ollut  vaihdellut
     emme  olleet vaihdelleet
     ette  olleet vaihdelleet
     eivät olleet vaihdelleet


      ei    ollut  vaihdeltu
</pre></td>
							</tr>
						</table>
						<table cellspacing="0" cellpadding="0" border="0">
							<tr>
								<td colspan="2" style="padding-bottom:10px;"><strong>Aktiivin konditionaali</strong></td>
							</tr>
							<tr>
								<td><pre>PREESENS 
minä     vaihtelisin       
sinä     vaihtelisit       
hän      vaihtelisi        
me       vaihtelisimme     
te       vaihtelisitte     
he       vaihtelisivat     

PASSIIVI
         vaihdeltaisiin    

PERFEKTI
olisin   vaihdellut        
olisit   vaihdellut        
olisi    vaihdellut        
olisimme vaihdelleet       
olisitte vaihdelleet       
olisivat vaihdelleet       

PASSIIVI
olisi    vaihdeltu         
</pre></td>
								<td>&nbsp;&nbsp;&nbsp;</td>
								<td><pre> 
     en          vaihtelisi
     et          vaihtelisi
     ei          vaihtelisi
     emme        vaihtelisi
     ette        vaihtelisi
     eivät       vaihtelisi


    ei          vaihdeltaisi


     en olisi    vaihdellut
     et olisi    vaihdellut
     ei olisi    vaihdellut
     emme olisi  vaihdelleet
     ette olisi  vaihdelleet
     eivät olisi vaihdelleet


    ei olisi    vaihdeltu
</pre></td>
							</tr>
						</table>
						<table cellspacing="0" cellpadding="0" border="0">
							<tr>
								<td colspan="2" style="padding-bottom:10px;"><strong>Aktiivin potentiaali</strong></td>
							</tr>
							<tr>
								<td><pre>PREESENS
minä     vaihdellen        
sinä     vaihdellet        
hän      vaihdellee        
me       vaihdellemme      
te       vaihdellette      
he       vaihdellevat      

PASSIIVI
         vaihdeltaneen     

PERFEKTI
lienen   vaihdellut        
lienet   vaihdellut        
lienee   vaihdellut        
lienemme vaihdelleet       
lienette vaihdelleet       
lienevät vaihdelleet       

PASSIIVI
lienee   vaihdeltu         
</pre></td>
								<td>&nbsp;&nbsp;&nbsp;</td>
								<td><pre> 
     en          vaihdelle
     et          vaihdelle
     ei          vaihdelle
     emme        vaihdelle
     ette        vaihdelle
     eivät       vaihdelle


    ei          vaihdeltane


     en    liene vaihdellut
     et    liene vaihdellut
     ei    liene vaihdellut
     emme  liene vaihdelleet
     ette  liene vaihdelleet
     eivät liene vaihdelleet


    ei    liene vaihdeltu
</pre></td>
							</tr>
						</table>
						<table cellspacing="0" cellpadding="0" border="0">
							<tr>
								<td colspan="2" style="padding-bottom:10px;"><strong>Aktiivin imperatiivi</strong></td>
							</tr>
							<tr>
								<td><pre>PREESENS

(sinä)   vaihtele          
(hän)    vaihdelkoon       
(me)     vaihdelkaamme     
(te)     vaihdelkaa        
(he)     vaihdelkoot       

PASSIIVI
         vaihdeltakoon     

PERFEKTI

ole      vaihdellut        
olkoon   vaihdellut        
olkaamme vaihdelleet       
olkaa    vaihdelleet       
olkoot   vaihdelleet       

PASSIIVI

olkoon   vaihdeltu         
</pre></td>
								<td>&nbsp;&nbsp;&nbsp;</td>
								<td><pre> 

     älä         vaihtele
     älköön      vaihdelko
     älkäämme    vaihdelko
     älkää       vaihdelko
     älkööt      vaihdelko


    älköön      vaihdeltako



     älä ole       vaihdellut
     älköön olko   vaihdellut
     älkäämme olko vaihdelleet
     älkää olko    vaihdelleet
     älkööt olko   vaihdelleet



    älköön olko   vaihdeltu
</pre></td>
							</tr>
						</table>
						<table cellspacing="0" cellpadding="0" border="0">
							<tr>
								<td colspan="2" style="padding-bottom:10px;"><strong>Verbin nominaalimuodot</strong></td>
							</tr>
							<tr>
								<td><pre>I INFINITIIVI              

Lyhyempi muoto:            
         vaihdella         

Pitempi muoto:             
         vaihdellakseni    
         vaihdellaksesi
         vaihdellakseen
         vaihdellaksemme
         vaihdellaksenne
         vaihdellakseen

III  INFINITIIVI           

inessiivi    vaihtelemassa 
elatiivi     vaihtelemasta 
illatiivi    vaihtelemaan  
adessiivi    vaihtelemalla
abessiivi    vaihtelematta 
instruktiivi vaihteleman   
                           
Passiivi
instruktiivi vaihdeltaman  
                           
                           
</pre></td>
								<td>&nbsp;&nbsp;&nbsp;</td>
								<td><pre> II INFINITIIVI

 inessiivi    vaihdellessa
 instruktiivi vaihdellen

 Passiivi
 inessiivi    vaihdeltaessa






   IV INFINITIIVI

   nominatiivi  vaihteleminen
   partitiivi   vaihtelemista
     

   I PARTISIIPPI 
   aktiivi      vaihteleva 
   passiivi     vaihdeltava

   II PARTISIIPPI 
   aktiivi      vaihdellut
   passiivi     vaihdeltu
</pre></td>
							</tr>
						</table>

					</div>
				</td>
			</tr></table>		</div>
		<div id="footer"><a href="http://www.oph.fi/"><img src="i/oph_logo_ymmarrasuomea.gif" width="157" height="35" alt="OPH" /></a></div>
	</div>
</body>
</html>
